【裁判字號】    98,易,133
【裁判日期】    980226
【裁判案由】    毒品危害防制條例
【裁判全文】
臺灣臺中地方法院刑事判決               98年度易字第133號
公  訴  人  臺灣臺中地方法院檢察署檢察官
被      告  乙○○
                    （另案在臺灣臺中看守所羈押中）
上列被告因違反毒品危害防制條例案件，經檢察官提起公訴（97
年度毒偵字第5796 號），本院判決如下：
    主    文
乙○○施用第二級毒品，累犯，處有期徒刑陸月，如易科罰金，
以新臺幣壹仟元折算壹日。扣案之甲基安非他命壹包（驗餘淨重
零點零參貳捌公克）沒收銷燬之，扣案之吸食器貳支均沒收。
    犯罪事實
一、乙○○前因施用毒品案件，經國防部中部地方軍事法院以94
    年度台裁字第81號裁定送觀察、勒戒後，因認無繼續施用毒
    品之傾向，於民國95年1 月18日執行完畢釋放，並經國防部
    中部地方軍事法院檢察署檢察官於95年1 月8 日以94年度中
    檢字第3894號為不起訴處分確定；又於95年間因施用毒品案
    件，經國防部中部地方軍事法院以95年度訴字第91號判決判
    處有期徒刑10月確定，於96年3 月16日縮刑期滿執行完畢。
    詎仍不知悔改，明知甲基安非他命係屬毒品危害防制條例第
    2 條第2 項第2 款所定之第二級毒品，不得持有、施用，竟
    於前開觀察、勒戒執行完畢釋放後5 年內，基於甲基安非他
    命之犯意，於97年11月14日晚間7 時10許，在臺中市○○區
    ○○路2 段457 之6 號12樓友人住處房間內，以將甲基安非
    他命放置於吸食器內點火燒烤吸食煙氣之方式，施用甲基安
    非他命1 次。嗣於97年11月15日下午6 時35分許，因另案遭
    通緝，為警在臺中市○○區○○路2 段457 之4 號前緝獲，
    並經乙○○同意至上開住處內搜索，扣得甲基安非他命1 包
    （驗餘淨重0.0328公克）及乙○○所有供其施用甲基安非他
    命所用之吸食器2 支，再經警徵得其同意採集尿液送驗，結
    果呈甲基安非他命陽性反應，而查悉上情。
二、案經臺中市警察局移送臺灣臺中地方法院檢察署檢察官偵查
    起訴。
    理    由
壹、程序方面
    按被告以外之人於審判外之言詞或書面陳述，除法律有規定
    者外，不得作為證據，刑事訴訟法第159 條固定有明文，惟
    被告以外之人於審判外之陳述，雖不符同法第159 條之1 至
    之4 規定，而經當事人於審判程序同意作為證據，法院審酌
    該言詞陳述或書面陳述作成時之情況，認為適當者，亦得為
    證據；又當事人、代理人或辯護人於法院調查證據時，知有
    第159 條第1 項不得為證據之情形，而未於言詞辯論終結前
    聲明異議者，視為有前項之同意，同法第159 條之5 亦定有
    明文。查本判決所引用之下列各項證據方法之證據能力，被
    告及檢察官於本院審理中調查證據時，知有刑事訴訟法第15
    9 條第1 項不得為證據之情形，並未於言詞辯論終結前聲明
    異議，且本院審酌該等證據作成之客觀情況均無不當，並無
    不宜作為證據之情事，則依刑事訴訟法第159 條之5 之規定
    ，認均具有證據能力。
貳、實體方面
一、上開犯罪事實，業據被告乙○○於警詢、偵查中及本院審理
    時坦承不諱，且被告為警查獲後所採集之尿液經送請中山醫
    學大學附設醫院檢驗科藥物檢測中心檢驗結果，呈甲基安非
    他命陽性反應，有該中心97年11月27日尿液檢驗報告及臺中
    市警察局保安隊委託驗尿代號與真實姓名對照表各1 紙附卷
    可稽（見警卷第21頁、偵查卷第17頁），並有疑似甲基安非
    他命之晶體1 包及吸食器2 支扣案可佐，而扣案疑似甲基安
    非他命之晶體1 包，經送行政院衛生署草屯療養院鑑驗結果
    ，確檢出第二級毒品甲基安非他命成分（驗餘淨重0.0328公
    克），有該院97年11月21日草療鑑字第0971100132號鑑定書
    1 紙在卷可稽（見本院卷第7 頁），是被告之自白核與事實
    相符，應堪採信。本案事證明確，被告施用第二級毒品甲基
    安非他命1 次之犯行，洵堪認定。
二、按觀察、勒戒或強制戒治執行完畢釋放後，5 年內再犯毒品
    危害防制條例第10條施用毒品之罪者，應依法追訴，毒品危
    害防制條例第23條第2 項定有明文。本件被告因施用毒品案
    件，經國防部中部地方軍事法院以94 年 度台裁字第81號裁
    定送觀察、勒戒後，因認無繼續施用毒品之傾向，於95 年1
    月18日執行完畢釋放，並經國防部中部地方軍事法院檢察署
    檢察官於95年1 月8 日以94年度中檢字第3894號為不起訴處
    分確定等情，有臺灣臺中地方法院檢察署刑案資料查註紀錄
    表、全國施用毒品案件紀錄表及臺灣高等法院被告前案紀錄
    表各1 份在卷可參，是被告於上開觀察、勒戒執行完畢釋放
    後，5 年內再犯本件施用第二級毒品之犯行，依前開法條之
    規定，自應依法追訴、處罰。
三、核被告乙○○所為，係犯毒品危害防制條例第10條第2 項之
    施用第二級毒品甲基安非他命罪。其持有第二級毒品甲基安
    非他命之低度行為，為施用第二級毒品甲基安非他命之高度
    行為所吸收，不另論罪。又被告於95年間因施用毒品案件，
    經國防部中部地方軍事法院以95年度訴字第91號判決判處有
    期徒刑10月確定，於96年3 月16日縮刑期滿執行完畢乙節，
    有上開前案紀錄表1 份在卷可憑，其於徒刑執行完畢後，5
    年內故意再犯本件有期徒刑以上之罪，為累犯，應依刑法第
    47條第1 項之規定，加重其刑。爰審酌被告經觀察、勒戒程
    序，且經法院判處罪刑並執行完畢後，仍未能徹底戒絕毒品
    ，再犯本件施用第二級毒品犯行，足見其戒絕毒癮之意志不
    堅，未能體悟施用毒品對自己、家人造成之傷害及社會之負
    擔，惟念其犯後尚知坦承犯行，態度良好，及施用毒品乃戕
    害自身健康，尚未直接危害他人，反社會性不高等一切情狀
    ，量處如主文所示之刑，並斟酌本件犯罪情節，被告之智識
    程度及經濟狀況等情，諭知以新臺幣1, 000元之易科罰金折
    算標準。扣案之甲基安非他命1 包經送鑑驗結果，確檢出第
    二級毒品甲基安非他命成分，業已認明如前，應依毒品危害
    防制條例第18條第1 項前段之規定，沒收銷燬之；又鑑定單
    位一般係以傾倒之方式，將包裝袋內之毒品倒出而與包裝袋
    分離而稱重，必要時，輔以刮杓刮取袋內毒品，然無論依何
    種方式分離，包裝袋內均有極微量之毒品殘留，業經法務部
    調查局以93年3 月19日調科壹字第0930011306 0號函釋在案
    ，並為本院職務上已知之事實，足認本件用以包覆扣案甲基
    安非他命之包裝袋，其內含有極微量之毒品殘留而無法析離
    ，應整體視為扣案之第二級毒品甲基安非他命，不問屬於犯
    人與否，俱依前開規定併予沒收銷燬之；至於鑑驗耗用之毒
    品既已滅失，自無庸宣告沒收銷燬，附此敘明。另扣案之吸
    食器2 支均係被告所有，且係供被告施用甲基安非他命所用
    之物，業據被告於警詢及本院審理時供承明確，爰均依刑法
    第38條第1 項第2 款之規定，併予宣告沒收。
據上論斷，應依刑事訴訟法第284 條之1 、第299 條第1 項前段
，毒品危害防制條例第10條第2 項、第18條第1 項前段，刑法第
11條、第47條第1 項、第41條第1 項前段、第38條第1 項第2 款
，判決如主文。
本案經檢察官甲○○到庭執行職務。
中    華    民    國    98    年    2     月    26    日
                  刑事第十六庭  法  官  陳玉聰
以上正本證明與原本無異。
如不服本判決，應於收受送達後10日內向本院提出上訴書狀（應
敘述具體理由並附繕本）。
上訴書狀如未敘述理由，應於上訴期間屆滿後20日內補提理由書
於本院。
                                書記官  王崑煜
中    華    民    國    98    年    2     月    26    日
附錄本判決論罪科刑之法條：
毒品危害防制條例第10條第2項
施用第二級毒品者，處3年以下有期徒刑。


司法院資訊處製作；財團法人民間司法改革基金會備份。
